【裁判字號】    89,易,2225
【裁判日期】    890929
【裁判案由】    贓物
【裁判全文】
臺灣臺南地方法院刑事判決                        八十九年度易字第二二二五號
    公  訴  人  臺灣台南地方法院檢察署檢察官
    被      告  乙○
右列被告因贓物案件，經檢察官提起公訴（八十九年度偵字第七八八三號），本院判
決如左：
    主  文
乙○收受贓物，累犯，處有期徒刑陸月，如易科罰金，以參佰元折算壹日。
    事  實
一、乙○於民國八十六年間因業務過失致死案件，經本院判處有期徒刑七月，於八十
    六年九月二十四日執行完畢，猶不知謹慎言行，八十八年六月間，明知某不詳姓
    名綽號「俊吉」之成年男子所交付引擎號碼ＧＲＩＮ─二Ｏ九Ｏ二五號之光陽廠
    牌輕機車一輛未懸掛車牌，且無車籍資料，顯係來路不明機車，竟予以收受，繼
    乙○將上開來路不明機車改懸掛其妹劉佳琦所有『ＶＣＥ─三五七』號之機車牌
    照後，自行騎乘使用；八十九年七月一日凌晨一時三十分許，乙○騎駕上開經改
    懸掛車牌之機車，於途經台南市○○路與健康路口時，為警方人員查獲。
二、案經台南市警察局第二分局報請台灣台南地方法院檢察署檢察官偵查起訴。
    理  由
一、訊據被告乙○除否認有贓物認識，辯稱「俊吉」欠伊一台車，以該車抵還，交車
    與伊時稱車子違規，車牌被扣，伊以為車子係合法而予以收受外，其餘被訴事實
    均供承不諱。經查，該車係甲○○所有，於八十八年初在台南市失竊，業據甲○
    ○於警訊中陳述甚詳，復有車籍作業系統─查詢認可資料、失竊補報單等物卷附
    可稽。且依被告自陳，「俊吉」者交付機車時，即無車牌，與社會一般供正常使
    用之機車不同，已可疑為來路不明之機車，被告竟未要求「俊吉」者提出其他有
    關該車的證件以供查驗，即予收受騎用，參酌被告事後騎用該車，猶知改懸其妹
    的機車牌照之舉，可認被告於收受當時，已有贓物的認識，其辯稱不知係贓物云
    云，為事後卸責之詞，不足採信，事證明確，被告犯行，堪以認定。
二、核被告收受贓物，所為係犯刑法第三百四十九條第一項之收受贓物罪。被告乙○
    於八十六年間因業務過失致死案件，經本院判處有期徒刑七月，於八十六年九月
    二十四日執行完畢，有被告全國前案紀錄表一份在卷可參，其於有期徒刑執行完
    畢後五年內再犯有期徒刑以上之本罪，為累犯，依法加重其刑。爰審酌被告犯罪
    之動機、目的、手段、所生危害、犯罪後態度等一切情狀，處如主文所示之刑，
    併諭知易科罰金之折算標準，以資懲儆。
據上論斷，應依刑事訴訟法第二百九十九條第一項前段，刑法第三百四十九條第一項
、第四十一條，罰金罰鍰提高標準條例第一條前段、第二條，判決如主文。
中      華      民      國      八十九      年    九    月    二十九    日
                              臺灣臺南地方法院刑事第一庭
                                      法  官  陳振謙
右正本證明與原本無異
如不服本判決應於送達後十日內向本院提出上訴狀
                                      書記官  陳南山
中      華      民      國      八十九      年    九    月    二十九    日
附錄本案論罪科刑法條全文：
刑法第三百四十九條第一項：收受贓物者，處三年以下有期徒刑、拘役或五百元以下
                          罰金。


司法院資訊處製作；財團法人民間司法改革基金會備份。
